【裁判字號】    97,易,7
【裁判日期】    971031
【裁判案由】    竊盜
【裁判全文】
臺灣士林地方法院刑事判決                 97年度易字第7號
公  訴  人  臺灣士林地方法院檢察署檢察官
被      告  乙○○
                    （現在臺灣新店戒治所執行強制戒治中）
上列被告因竊盜案件，經檢察官提起公訴（96年度偵緝字第1439
號），本院判決如下：
    主  文
乙○○共同攜帶兇器竊盜，累犯，處有期徒刑拾月。扣案之油壓
剪壹把沒收。
    事  實
一、乙○○前因違反麻醉藥品管理條例之施用及販賣麻醉藥品等
    案件，經本院以84年度訴字第178 號判決分別判處有期徒刑
    8 月、6 年，應執行有期徒刑6 年6 月確定，嗣於民國87年
    7 月3 日縮刑假釋出監並付保護管束，嗣於保護管束期間內
    ，因施用毒品案件，經撤銷假釋，並執行殘刑3 年5 月20日
    ，於91年11月20日縮刑期滿執行完畢（以上構成累犯），復
    於96年3 月間，因共同攜帶兇器竊盜白鋼鐵之犯行，經臺灣
    宜蘭地方法院以96年度易緝字第18號判決判處有期徒刑7 月
    ，減為有期徒刑3 月又15日確定（此部分尚未執行完畢，不
    構成累犯）。詎仍不知悛悔，復與其堂弟甲○○（已由本院
    另案判處罪刑確定）共同意圖為自己不法之所有，而基於竊
    盜之犯意聯絡，於96年7 月14日晚間某時許，由乙○○駕車
    載甲○○前往台北市○○區○○路214 號處路旁，乙○○即
    攜帶其所有客觀上可供兇器使用之油壓剪1 把，與甲○○共
    同下車後，沿該處道路邊坡攀爬至聯陞電信工程公司（下稱
    聯陞公司）後方，再由乙○○循邊坡缺口進入聯陞公司後方
    之囤料廠內，將聯陞公司所有放置該處之電纜線1 批（數量
    及規格如附表所示）加以竊取並沿山坡往下傳遞，並由在邊
    坡上等候之甲○○接取得手後，二人再共同持前開油壓剪將
    竊得之電纜線剪成小段，以利搬運。嗣於同年月15日凌晨2
    時30分許，為聯陞公司人員發現，乃報警前來處理，經警將
    甲○○當場逮捕，並在邊坡上扣得前開油壓剪1 把及如附表
    所示電纜線1 批（已由所有人領回），至乙○○則因先行前
    往開車而趁隙逃逸。
二、案經臺灣士林地方法院檢察署檢察官自動檢舉偵查後起訴。
    理  由
一、訊據被告乙○○，矢口否認有何竊盜犯行，辯稱：伊於96年
    7 月15日凌晨1 時許開車前往其女友家途中，在案發地點之
    路上遇到甲○○，甲○○向伊表示因自己車子故障，沒有開
    車，請伊幫忙載運一些物品，伊下車走到山坡旁察看，發現
    為兩捆電纜線，懷疑是甲○○所竊之物，乃當場拒絕載送，
    並即駕車離開，本案竊盜犯行與伊無關，甲○○恐係與伊有
    祖產糾紛，加上案發當日伊拒絕幫忙載運電纜線，甲○○懷
    疑是伊報警，才誣指伊共同犯案云云。
二、本院查：
(一)、被告如何與前揭時間，駕車搭載共犯甲○○前往稻香路214
    號處，2 人下車沿路旁邊坡攀爬至聯陞公司後方，先由被告
    進入該公司後方之囤料廠竊取其內放置之電纜線後，沿山坡
    往下傳遞，再由甲○○在邊坡上接取得手，2 人並持油壓剪
    將竊得之電纜線剪成小段以利搬運，嗣被告先離去開車，甲○○則遭聯陞公司人員當場查獲並報警逮捕等情，業據證人
    即共犯甲○○於本院結證明確（參見本院卷第41頁至第47頁
    、第89頁），核與證人即聯陞公司員工丙○○到院證稱：伊
    係聯陞公司之工地現場負責人，該公司後方之囤料廠可由邊
    坡直接進入，其內架上放置有數盤電纜線，因之前即發現電
    纜線短少，遂增派人員巡守，案發當日凌晨2 時許，伊騎車
    在山坡下道路巡守時，聽到囤料廠內狗吠，並發現有一人沿
    稻香路往下走，伊再上坡察看，又發現山坡上之樹叢內有人
    聲，便報警處理，員警抵達後當場逮捕在山坡上之人即甲○○，並在山坡上查獲壹把油壓剪及散落之數條剪斷電纜線等
    語相符（參見本院卷第60頁至第65頁），並有卷附現場照片
    、證人丙○○領回該等電纜線後出具之贓物認領保管單（附
    於96年度偵字第8954號卷第17頁至第19頁）及現場查獲之油
    壓剪1 把扣案足憑，應甚明確；至被告雖未經當場逮捕，然
    證人即共犯甲○○堅證被告共同參與本案犯行，得手後，被
    告先去開車上來，伊在邊坡上等候，被告剛離開時，伊便聽
    到有人騎機車往工寮過去，此時有人走下來，伊隨後被逮捕
    等語，有證人丙○○證稱伊騎車經過稻香路要往上走時，便
    在山坡下之馬路上發現一可疑之人往山下走，之後又在山坡
    上發現有人，該人之後被警逮捕等語可資佐證，堪認證人甲○○證稱被告確有共同參與本案犯行，僅因遭查獲時，被告
    適巧離開前往開車而未被逮捕等情，應屬可採，至證人甲○○於遭逮捕當日接受員警偵詢時，雖一度供稱係其一人犯案
    （參見同上偵卷第6 頁至第9 頁），然依被告與甲○○為堂
    兄弟之關係，復僅甲○○一人遭當場逮捕，則甲○○一時出
    於迴護被告動機而為不實供述，本屬合理可能，尚不得據此
    否定其在本院審理中之證詞可信度，附此敘明。
(二)、被告雖以前揭情詞置辯，然被告辯稱甲○○係一人單獨前往
    行竊，且因車輛故障，故當時未開車之說詞，核與一般人若
    明知係前往行竊電纜線，當事先備妥載運之交通工具之常情
    有悖，且被告辯稱係於返家途中，在案發地點遇到甲○○，
    然以該等深夜凌晨時分，甲○○未自備交通工具即隻身前往
    行竊電纜線在先，竟又能於行竊得手後，巧遇亦在深夜凌晨
    時分駕車行經該處之被告，此等巧合，實足啟人疑竇；又被
    告於本院準備程序中辯稱因伊所駕駛為轎車，見該等電纜線
    很髒，乃拒絕協助載運云云（參見本院卷第23頁），嗣於本
    院審理中則改稱因伊之前曾幫忙載電纜線而被抓，故伊懷疑
    電纜線為甲○○竊取之物，才拒絕載運云云（參見本院卷第
    95頁），先後辯詞出入甚大；再者，稻香路為偏僻山區道路
    ，被告亦自承甲○○要求協助載運物品時，伊曾下車察看，
    該處暗暗的（參見本院卷第68頁），則被告於該凌晨時分偶
    然駕車經過該昏暗地點，甲○○如何能認出為被告車輛，進
    而提出載運要求，更屬有疑；況被告辯稱其下車察看後，發
    現山坡旁邊有2 捆電纜線，伊疑為贓物而當場拒絕載運云云
    ，亦與證人丙○○證稱本案查獲時，電纜線係散落在邊坡上
    之事實顯不相符；另一方面，證人甲○○於遭逮捕當日接受
    員警偵詢時，並未供出被告涉案，顯見甲○○於警詢之初，
    尚有掩飾被告犯行之意圖甚明，衡情甲○○如係因不滿被告
    拒絕協助載運電纜線，懷疑被告報警而心生不滿，豈有於警
    詢時猶掩飾被告涉案之可能，又被告與甲○○間並無因祖產
    問題發生爭論或吵架，平常均有往來等情，業據證人甲○○
    證述明確（參見本院卷90頁），反觀被告一方面辯稱自己與
    甲○○間有祖產紛爭，又辯稱甲○○竊得電纜線後，係請求
    伊協助載運，此等說法顯有矛盾。綜上，被告所辯，要屬犯
    後飾卸之詞，不足採信。
(三)、從而，本案事證至為明確，被告竊盜犯行，堪予認定，應依
    法論科。
三、按刑法第321 條第1 項第3 款之攜帶兇器竊盜罪，係以行為
    人攜帶兇器為其加重條件，此所謂兇器，其種類並無限制，
    凡客觀上足對人之生命、身體、安全構成威脅，具有危險性
    之兇器均屬之，且祇須行竊時攜帶此種具有危險性之兇器為
    已足，並不以攜帶之初有行兇之意圖為必要（最高法院79年
    度臺上字第5253號判例參照）。查扣案之油壓剪1 把長65公
    分，且係金屬材質，質地堅硬，業經本院當庭勘驗無訛（參
    見本院卷第66頁），又該油壓剪既得用於剪斷電纜線，自屬
    利器，依照一般社會通念，如持以行兇，當足以對人之生命
    、身體、安全構成威脅，具有危險性，要屬兇器無訛，是被
    告攜帶該油壓剪行竊財物得手，核其所為，係犯刑法第321
    條第1 項第3 款之攜帶兇器竊盜罪；又被告與甲○○間，就
    上開犯行有犯意聯絡及行為分擔，為共同正犯。被告有如犯
    罪事實欄所載前案科刑及執行徒刑之紀錄，有臺灣高等法院
    被告前案紀錄表在卷可稽，其於有期徒刑執行完畢後5 年內
    ，再犯本案有期徒刑以上之罪，為累犯，應依刑法第47條第
    1 項之規定加重其刑，起訴書未敘明應依累犯加重其刑，核
    屬疏漏，併此指明。爰審酌被告正值盛年，不思循正當途徑
    獲取財物，竟以攜帶兇器方式竊盜，對他人之生命、身體及
    財產法益危害非輕，犯後猶執詞卸責，態度難謂良好，並其
    犯罪之動機、目的及其智識程度、生活狀況等一切情狀，量
    處如主文所示之刑，以示懲儆。扣案之油壓剪1 把，係供本
    案犯行所用之物，業據認定如前，復經證人甲○○於偵查中
    證實為被告所有之物（參見同上偵卷第41頁），爰依刑法第
    38條第1 項第2 款之規定宣告沒收。
四、據上論斷，依刑事訴訟法第284 條之1 、第299 條第1 項前
    段、刑法第28條、第321 條第1 項第3 款、第47條第1 項、
    第38條第1 項第2 款，判決如主文。
本案經檢察官徐名駒到庭執行職務。
中    華    民    國    97    年    10    月    31    日
                  刑事第六庭法  官   吳祚丞
以上正本證明與原本無異。
如不服本判決應於送達後10日內，向本院提出上訴（抗告）書狀
。其未敘述上訴理由者，應於上訴期間屆滿後20日內向本院補提
理由書狀（均須按他造當事人之人數附繕本）。
                            書記官   方蘭芬
中    華    民    國    97    年    10    月    31    日
附表：
一、M6-CLA（規格10M）電纜線10條
二、M6-CLA（規格30M）電纜線1條
三、M8-CLA（規格50M）電纜線1條
附錄本案論罪科刑法條
刑法第321 條第1 項第3 款（加重竊盜罪）
犯竊盜罪而有左列情形之一者，處六月以上、五年以下有期徒刑
：
三、攜帶兇器而犯之者。


司法院資訊處製作；財團法人民間司法改革基金會備份。
